---
title: "Analiza biegów"
output: 
  flexdashboard::flex_dashboard:
    orientation: columns
    vertical_layout: fill
runtime: shiny    
---

```{r setup, include=FALSE}
library(flexdashboard)
library(ggplot2)
library(ggthemes)
library(plotly)
library(leaflet)
library(scales)

load('dane_shiny.RData')

dataset <- routes_meta_plots

```

Sidebar {.sidebar}
=====================================

Aplikacja pozwala na analizę treningów dla zadanego zakresu dat.

```{r}
dateRangeInput('dateRange',
    label = 'Czas analizy: ',
    start = as.Date(min(dataset$Date)), end = as.Date(max(dataset$Date))
)


```

Mapy tras przestawione są dla tego miasta, gdzie odnotowano więcej treningów.

Druga plansza pozwala sprawdzić wpływ warunków atmosferycznych na osiągane wyniki.

Podstawowe statystyki treningów
======================================================================

Outputs Column {data-width=650}
-----------------------------------------------------------------------


### Tempo biegów

```{r}
dataset <- reactive({
  routes_meta_plots %>%
        filter(as.Date(Date) >= input$dateRange[1] & as.Date(Date) <= input$dateRange[2])
})

renderPlotly({

pace_plot <- ggplot(dataset(), aes(Date, AvgPace, label = Average.Pace, label2 = Date)) +
    geom_line(colour = "#377eb8", size = 0.8) + 
    theme_hc() + 
    xlab("") +
    ylab("tempo [MM:SS]") +
    scale_y_datetime(labels = date_format("%M:%S"))

ggplotly(pace_plot, tooltip = c("label", "label2"))  
    
})
```


### Trasy biegowe

```{r}

dataset_map <- reactive({
  city <- routes_meta_plots %>%
            filter(as.Date(Date) >= input$dateRange[1] & as.Date(Date) <= input$dateRange[2]) %>%
            select(City) %>%
            group_by(City) %>%
            summarise(ile = n()) %>%
            as.data.frame()
  city <- city[which.max(city$ile), 1]
  
  routes_meta %>% 
      filter(as.Date(Date) >= input$dateRange[1] & as.Date(Date) <= input$dateRange[2] & City == city)

})

# select city

renderLeaflet({
    leaflet() %>% 
        addProviderTiles(providers$CartoDB.Positron) %>% 
        addPolylines(lat = dataset_map()$latitude, lng = dataset_map()$longitude, weight = 1)
})

```

Column {data-width=350}
-----------------------------------------------------------------------

### Tygodniowo

```{r}
dataset <- reactive({
  routes_meta_plots %>%
        filter(as.Date(Date) >= input$dateRange[1] & as.Date(Date) <= input$dateRange[2])
})

renderPlotly({

weekly_plot <- ggplot(dataset(), aes(WeekDay, label = ..count..)) +
    geom_bar(fill = "#377eb8") +
    xlab("dzień tygodnia") +
    ylab("liczba biegów") +
    theme_hc()

ggplotly(weekly_plot)    
    
})
```

### Godzinowo

```{r}

dataset <- reactive({
  routes_meta_plots %>%
        filter(as.Date(Date) >= input$dateRange[1] & as.Date(Date) <= input$dateRange[2])
})

renderPlotly({

hour_plot <- ggplot(dataset(), aes(Hour, label = ..count..)) +
    geom_bar(fill = "#377eb8") +
    xlab("godzina treningu") +
    ylab("liczba biegów") +
    theme_hc()

ggplotly(hour_plot)
})

```


Warunki pogodowe
======================================================================

### Temperatura a tempo biegu

```{r}

dataset <- reactive({
  routes_meta_plots %>%
        filter(as.Date(Date) >= input$dateRange[1] & as.Date(Date) <= input$dateRange[2])
})

renderPlotly({

weather_plot <- ggplot(dataset(), aes(Temp2, AvgPace)) +
    geom_boxplot(outlier.colour = "red", outlier.shape = 1, fill = "#377eb8") +
    theme_hc() +
    xlab("temperatura") +
    ylab("tempo [MM:SS]") +
    scale_y_datetime(labels = date_format("%M:%S"))

weather_plotly <- ggplotly(weather_plot, tooltip = NULL)

layout(weather_plotly, hovermode = FALSE)
    
})

```
